Inventaris van het archief van de Christelijke Bond van Schoenwinkeliers in Nederland, (1933) 1951-1986
Nationaal Archief, Den Haag
Christelijke Bond van Schoenwinkeliers in Nederland
Chr. Bond Schoenwinkeliers
oudste stuk - jongste stuk: 1933-1986
merendeel 1951-1986
I22250
69 inventarisnummers; 2,90 meter
Normale geschreven, getypte en gedrukte documenten, geen bijzondere handschriften.
Nationaal Archief, Den Haag
Het archief van de Christelijke Bond van Schoenwinkeliers in Nederland beslaat de periode 1951-1986. De documenten in het archief betreffen o.a.: stukken m.b.t. algemene leden- en jaarvergaderingen; jaarverslagen; interne bestuurscorrespondentie (1965-1984); circulaires aan de leden; jaarrekeningen en begrotingen; externe correspondentie o.a. met werkgeversorganisaties, de Stichting Vakopleiding en Vakexamen voor de detailhandel in schoenen en verwante branchorganisaties; archiefstukken van de redactiecommissie van het tijdschrift 'Schoen-Visie'; stukken betreffende diverse discussieclubs. Verder o.a. enige jaargangen van de tijdschriften 'De schoenhandel. Officieel orgaan van de Christelijke Bond van Schoenwinkeliers in Nederland' (1955-1959) en 'Schoen-Visie, maandblad voor schoenhandel en schoendindustrie' (1959-1982).
Archiefvorming
Geschiedenis van het archiefbeheer
De verwerving van het archief
Het archief is voor langere tijd in beheer, niet in eigendom verkregen.
Aanwijzingen voor de gebruiker
Openbaarheidsbeperkingen
Deels openbaar, deels beperkt openbaar (B). Raadpleging van stukken jonger dan 50 jaar na toestemming van het secretariaat, behartigd door de Stichting BCW.
Materiële beperkingen
Het archief kent geen beperkingen voor het raadplegen van stukken als gevolg van slechte materiële staat
Aanvraaginstructie
Openbare archiefstukken kunnen online worden aangevraagd en gereserveerd. U kunt dit ook via de terminals in de studiezaal van het Nationaal Archief doen. Om te kunnen reserveren dient u de volgende stappen te volgen:
U maakt een profiel aan op www.gahetna.nl, en logt vervolgens in
Via de archiefinventaris (alleen de beschrijvingen met rode nummers) selecteert u het gewenste archiefstuk door op de knop 'Reserveren' te klikken
In het volgende scherm geeft u aan op welke dag u het archiefstuk wilt inzien
Indien u zich bevindt in de studiezaal en een tafelnummer heeft ontvangen kunt u dit nummer vermelden. Als u geen tafelnummer heeft kunt u tafelnummer 777 laten staan
Vervolgens bevestigt u uw reservering door deze te versturen.
Verwant materiaal
Beschikbaarheid van kopieën
Inventarisnummers van dit archief zijn niet in kopievorm beschikbaar
Beschrijving van de series en archiefbestanddelen
- Archiefstukken, 1.
  - Stukken betreffende jaarvergaderingen en algemene ledenvergaderingen., 1951-1982; 1-7
    - 1951-1971, 1
      Openbaarheid beperkt tot 01-01-2022
    - 1972-1973, 2
      Openbaarheid beperkt tot 01-01-2024
    - 1974-1975, 3
      Openbaarheid beperkt tot 01-01-2026
    - 1976-1978, 4
      Openbaarheid beperkt tot 01-01-2029
    - 1979-1980, 5
      Openbaarheid beperkt tot 01-01-2031
    - 1981, 6
      Openbaarheid beperkt tot 01-01-2032
    - 1982, 7
      Openbaarheid beperkt tot 01-01-2033
  - Jaarverslagen, met jaarredes van de voorzitter; 1960-1973; 1956-1960; 8
  - Ledenlijsten., 1966-1971; 9
  - Interne bestuurscirculaires en correspondentie., 1965-1984; 10-17
    - 1965-1970, 10
      Openbaarheid beperkt tot 01-01-2021
    - 1971, 11
    - 1972-1974, 12
      Openbaarheid beperkt tot 01-01-2025
    - 1975-1976, 13
      Openbaarheid beperkt tot 01-01-2027
      Zie ook lijstnummer 53.
    - 1977-1978, 14
    - 1979-1980, 15
    - 1981- augustus 1982., 16
    - september 1982-januari 1984., 17
      Openbaarheid beperkt tot 01-01-2035
  - Ingekomen stukken van de Federatie van Schoenwinkeliersverenigingen., 1969-1973; 18
  - Stukken betreffende onderhandelingen van de Federatie van Schoenwinkeliersverenigingen en andere schoenenbranche-organisaties met het Ministerie van Economische Zaken over prijsbeschikkingen., 1953-1973; 19
  - Circulaires aan de leden., 1961-1983; 20-22
    - 1961-1974, 20
    - 1975-1978, 21
    - 1981-1983, 22
      Openbaarheid beperkt tot 01-01-2034
  - Stukken betreffende Intershoe-congressen., 1969-1971; 23
  - Stukken betreffende de vaststelling van arbeidsvoorwaarden in de schoendetailhandel., 1954-1976; 24
  - Stukken betreffende ledenwerfacties en contributie-inningen., 1965-1972; 25
    Openbaarheid beperkt tot 01-01-2023
  - Jaarrekeningen en begrotingen., 1959-1972; 26
  - Correspondentie met de Stichting Internationale Schoenexpo en de Exposantenvereniging Schoenwinkeliers., 1970-1974; 27
  - Correspondentie met het Comité Schoenmarketing en de Stichting Schoen., 1973-1974; 28
    Zie ook lijstnummer 47.
  - Stukken betreffende de vaststelling van een Algemene schoenenconventie., 1973; 29
  - Stukken betreffende klachten over oneerlijke concurrentie in de schoenhandel., 1973; 30
  - Ingekomen internationale rapporten over de normalisatie van schoenmaten., 1973-1974; 31
  - Correspondentie naar aanleiding van de oprichting van een Schoencentrum Nederland., 1974; 32
  - Correspondentie met de Unie van Ondernemers in de Schoenhandel., 1979-1984; 33
  - Archiefstukken van de redactiecommissie van het tijdschrift Schoen-visie., 1971-1984; 34-36
    - 1971-1975, 34
    - 1977-1978, 35
    - 1980-1984, 36
  - Stukken betreffende discussieclubs., 1969-1973; 37-39
    Voor latere stukken zie lijstnummer 50.
    - De Efficiencyclub Rotterdam1970-1973, 37
    - De discussieclubs Den Haag en Haarlem1969-1973, 38
    - De discussieclubs Leiden en Groningen1969-1973, 39
  - Stukken betreffende regelingen van de Vereeniging van Grootwinkelbedrijven in Schoenen., 1960; 40
  - Ingekomen stukken van de Katholieke Bond van Schoenwinkeliers in Nederland., 1959-1973; 41
  - Ingekomen stukken van de Christelijke Bond van Schoenmakers-patroons in Nederland., 1968-1972; 42
  - Ingekomen rapport van een Commissie Voet- en Schoenonderzoek., 1970; 43
  - Stukken betreffende de Stichting Vakopleiding en Vakexamen voor de detailhandel in schoenen., 1969-1984; 44
  - Rapporten aan schoenwinkelbedrijven naar aanleiding van adviezen van de bedrijfsconsulent., 1973; 45
  - Stukken betreffende de Stichting Kwaliteitszorg Schoenindustrie., 1980-1984; 46
  - Stukken betreffende de Stichting Schoen., 1975-1984; 47
  - Stukken betreffende de Stichting Secretariaatsdienst van de Christelijke Wergeversorganisaties., 1983; 48
  - Stukken betreffende de Exposantenvereniging Schoenencentrum Nederland-Nieuwegein., 1982-1984; 49
  - Stukken betreffende de discussieclubs., 1984-1986; 50
    Openbaarheid beperkt tot 01-01-2037
  - Stukken betreffende de Stichting Kwaliteitszorg Schoenindustrie., 1984-1986; 51
  - Rapport "Automatisering van de schoendetailhandel"., 1986; 52
  - Nader in te voegen bestuurscorrespondentie., 1975; 53
  - Menukaart van een diner met surprisefoudraal., 1986; 54
  - Kasboek van de afdeling Gelderland., 1954-1959; 55
- Vakbladen en documentatie, 2.
  - Statuten en huishoudelijk reglement van de Christelijke Bond van Schoenmakers-patroons en Schoenwinkeliers in Nederland en de onderafdeling Stichting: "Financiële hulp bij ziekte.", 1933; 56
  - De schoenhandel. Officieel orgaan van de Christelijke Bond van Schoenwinkeliers in Nederland., 1955-1959; 57-60
    - 1955, 57
    - 1956, 58
    - 1957, 59
    - 1959, 60
      1958 ontbreekt.
  - Schoen-visie, maandblad voor schoenhandel en schoendindustrie., 1959-1982; 61-66
    - 1959-1961, 61
    - 1962-1964, 62
    - 1965, 1966, 1968., 63
    - 1969-1972, 64
    - 1973-1977, 65
    - 1978, 1979, 1982., 66
  - Set Magazine, onafhankelijk veertiendaags blad voor de Benelux schoenhandel, 1975-1979; 67
    Openbaarheid beperkt tot 01-01-2030
  - Mededelingenblad van de C.B.S.N. bij Schoen-visie., 1961-1962; 68
  - Diverse tijdschriften., 1970-1980; 69